臺灣板橋地方法院民事裁定　　　　　　　96年度聲字第3178號
聲請人即被　告　機誠工業股份有限公司
法 定 代 理 人　甲○○
訴 訟 代 理 人　林復宏律師
相對人即原　告　朝嘉興業股份有限公司
法 定 代 理 人　乙○○
訴 訟 代 理 人　毛英富律師
複　代　理　人　丙○○
上列當事人間請求給付貨款事件（96年度訴字第1833號），被告
聲請法官迴避，本院裁定如下：
    主      文
聲請駁回。
聲請訴訟費用由聲請人負擔。
    理      由
一、按民事訴訟法第33條第1 項第2 款規定所謂足認法官執行職
    務有偏頗之虞之情形，係指法官於訴訟之結果有利害關係或
    於當事人有親交嫌怨等客觀事實，足使人疑其為不公平之審
    判者而言。若法官僅於訴訟程序之指揮或容納當事人調查證
    據之聲請或其他類此情形，不能認為其有聲請迴避之原因。
    且此種迴避原因，依同法第34條第2 項、第284 條之規定，
    應提出能即時調查之證據以釋明之。
二、本聲請人即原告之聲請意旨略以：系爭訴訟事件之起因為原
    告於民國93年4 、5 、6 月間供應被告游星齒輪及太陽齒輪
    一批，然經被告檢查使用，發現其太陽齒輪入力孔口徑不符
    指定之公差比，致不能順利套進被告之機件使用，又其供應
    之太陽齒輪脖子部分品質不良，過於脆弱，稍加用力立即折
    斷，顯屬給付有瑕疵，乃於94年2 月21日在臺灣臺中地方法
    院起訴聲明解除原買賣合約，並請求原告返還已交付之支票
    3 紙，其金額總計如前述，被告起訴之請求雖經三審敗訴而
    終結，然原告交付之貨物因確有瑕疵仍堆陳於被告之廠房內
    ，被告並未使用，可知被告並無就原告交付之貨物加以使用
    而獲利或因簽發支票而得利；且被告所簽發之3 紙支票已因
    短期時效而消滅，被告亦未因該3 紙票據受有利益，則原告
    依票據法第22條規定請求被告償還利益即無所依據，況原告
    主張之貨款請求權亦已因民法第127 條已罹於2 年短期時效
    ，故被告遂於96年11月16日開庭前具狀聲請就系爭貨品依民
    事訴訟法第285 條規定調查證據，然卻不為承審法官所接受
    ，竟於96年12月4 日開庭時當庭表示原告所言有理，並自為
    假設欲為原告有利判決之表示，並諭知本件事證已臻明確，
    將於同年12月18日宣判結案，就聲請人主張之證據調查拒絕
    裁示，完全忽視被告之證據及主張事實，法官職責在聽訟以
    判斷兩造之攻防主張，並由當事人就其有利之證據提出證明
    ，縱使闡明法律關係及爭點爭執，亦應尊重兩造之協商意見
    ，豈有任意表達其私見之立場，顯見承審法官就本案已有先
    入為主之預斷，對於被告聲請調查證據不為同意，以私人見
    解欲草率結案，破壞裁判品質，侵害被告訴訟之防禦權，顯
    見承審法官審判已極端偏頗，無法令人甘服，依照上述理由
    足見本案承審法官已具偏頗之心態，爰依民事訴訟法第33條
    第2 款規定聲請法官迴避等語。又稱本案承審法官於前次開
    庭時，即表明其主觀之個人意志，聲請人律師已於96年12月
    4 日當庭表示就承審法官偏頗之心態及告知本件訴訟將於12
    月18日宣判一事當庭聲請證據調查，由法官所作之口頭否准
    核示，並以退庭表達不滿，承審法官本應停止訴訟程序以避
    嫌為宜，奈本案被聲請迴避之法官不知自制，仍欲於12月18
    日前作成有利於原告之判決，以期符合原告之期待利益，將
    民事訴訟法第37條前段規定拋諸腦後，顯然不法；再者被告
    律師於本案訴訟開庭時即主張原告係瑕疵給付，並於96年11
    月16日具狀就系爭貨品依民事訴訟法第285 條規定聲請調查
    證據，竟於96年12月4 日開庭時表示原告不同意為該項證據
    之調查，斷然拒絕被告之聲請，被告聲請調閱96年12月4 日
    下午4 時30分於民事庭第四法庭之開庭錄音，即可證明承審
    法官欲為原告有利判決之證明等語。
三、經查，聲請人即被告聲請法官迴避，其所舉之原因僅係對於
    本案承辦法官對於被告所聲明之證據方法為容納與否之不同
    意見，均與前揭說明之情形不合，且未提出能即時調查之證
    據以釋明本案承辦法官確有執行職務顯有偏頗之虞之情形存
    在，則其聲請法官迴避，自不應予准許。又按「法官被聲請
    迴避者，在該聲請事件終結前，應停止訴訟程式。但其聲請
    因違背第三十三條第二項，或第三十四條第一項或第二項之
    規定，或顯係意圖延滯訴訟而為者，不在此限。」，固為民
    事訴訟法第37條第1 項所明定，故法官被聲請迴避時，在該
    聲請事件終結前，固應停止訴訟程式，但如該聲請顯係意圖
    延滯訴訟而為者，則不在此限，本件被告於96年12月4 日委
    任林復宏律師到場言詞辯論，惟於言詞辯論進行中，卻因抗
    議本案承審法官未容許其所為調查證據之聲請而中途離開法
    庭，並於次日（96年12月5 日）具狀提起本件聲請法官迴避
    之聲請，顯見其此一聲請應係為意圖延滯訴訟所為，則本案
    之程序自無停止進行之必要，附此敘明。
四、依民事訴訟法第95條、第78條，裁定如主文。
中　　華　　民　　國　　96　　年　　12　　月　　27　　日
            民事第一庭  審判長法　官　李世貴
                              法　官　黃信樺
                              法　官　許瑞東
以上正本係照原本作成
如對本裁定抗告須於裁定送達後10日內向本院提出抗告狀，並應
繳納抗告費新台幣1,000元
中　　華　　民　　國　　96　　年　　12　　月　　27　　日
                              書記官　賴玉芬
